# 自有房产出售暂估税款列示及处置损益科目

提问人：是阿三啊 aa3 时间：2021-02-01 12:33:06
求翻牌 某制造业企业A出售了一处自有土地及地上附着物，出售时A有房产证和土地证，但是由于历史遗留问题，控制该企业的集团公司，在十几年前将这部分土地上房产的账面价值划转到集团控制的另一子公司B账面核算，导致该企业本期交易土地和附着物时，只能结转账面核算的无形资产账面价值，而建筑附着物由于不在账面核算，无法对应建筑物的成本；企业预计处理是B公司再无偿划转建筑物账面价值到该企业；
截止 12 月份产权交易所该笔交易已经完成，A已收到款项，但由于房管局批复尚未通过，尚不能办理过户手续，无法确定税费。
企业转出固定资产时，借：固定资产清理 贷：固定资产/土地使用权等但是由于增值税、土地增值税等尚不明确，故暂估税款，借：固定资产清理 贷：其他应付款
收到款项时 借：银行存款 贷：固定资产清理
最后报表已经结转至“资产处置损益”
问题 1 ：该部分建筑物的账面价值是否需要转到A企业，怎么处理比较合适呢？
问题 2 ：制造业企业出售自有房产，非投资性房地产时，通过“固定资产清理”是否合适？
问题 3 ：暂估税款是否符合要求？是否可以计入其他应付款还是计入应交税费科目？
问题 4 ：建筑物成本尚不明确时，靖固定资产清理科目结转至“资产处置收益”科目是否恰当？
谢谢陈老师，辛苦您了

回答人：chenyiwei
根据新收入准则应用指南，执行新收入准则后，对固定资产、无形资产的处置损益计量和处置时点确定，用执行新收入准则的相关规定。
1 、建议B将这部分建筑物划转给A，A按账面价值入账并贷记资本公积（资本溢价），再对建筑物长满价值进行处置的账务处理（但该项资本公积不转入损益）。
2 、一般可以通过固定资产清理科目核算。
3 、暂估税款是合理的（参照可变对价，最佳估计数原则），如果尚未到法定的纳税义务发生时间，可以暂列其他应付款，或者其他流动负债。
4 、参考上述 3 。